【裁判字號】    99,易,417
【裁判日期】    990625
【裁判案由】    竊盜
【裁判全文】
臺灣屏東地方法院刑事判決               99年度易字第417號
公  訴  人  臺灣屏東地方法院檢察署檢察官
被      告  乙○○
上列被告因竊盜案件，經檢察官提起公訴（98年度偵字第7100號
），本院適用簡式審判程序，判決如下：
    主  文
乙○○犯攜帶兇器竊盜罪，累犯，處有期徒刑柒月，扣案美工刀
、尖嘴鉗、銅鋸、鈄口剪、老虎鉗、鐮刀各壹支，以及十字起子
、一字起子各貳支均沒收。
    事  實
一、乙○○前於民國94年間，因違反毒品危害防制條例案件，經
    本院以94年度簡字第823 號判決判處有期徒刑4 月確定；復
    因違反毒品危害防制條例案件，經本院以95年度簡字第414
    號判決判處有期徒刑5 月確定；另因公共危險案件，經臺灣
    高雄地方法院以94年度交簡字第3194號判決判處拘役59日確
    定；上開3 案接續執行，有期徒刑部分於96年4 月29日執行
    完畢（起訴書誤載為96年6 月24日）。詎不知悔改，意圖為
    自己不法之所有，，於98年9 月27日上午8 時30分許，攜帶
    所有客觀上足以對人之生命、身體及安全構成威脅，可供兇
    器使用之美工刀、尖嘴鉗、銅鋸、鈄口剪、老虎鉗、鐮刀各
    1 支，以及十字起子、一字起子各2 支等物，前往屏東縣政
    府所有交由甲○○管理之屏東縣屏東市中山公園，進入該處
    餐廳內，持上開斜口剪、美工刀割剪餐廳內電纜線竊取得手
    ，並以前述美工刀去除電纜線外皮，嗣於同日下午4 時30分
    許，甲○○發覺失竊，於同日下午5 時許報警處理，經警當
    場查獲，並扣得乙○○所有供犯竊盜罪所用之美工刀、鈄口
    剪各1 支，以及乙○○所有供犯竊盜罪預備之尖嘴鉗、銅鋸
    、老虎鉗、鐮刀各1 支，以及十字起子、一字起子各2 支等
    物。
二、案經屏東縣政府警察局屏東分局報告臺灣屏東地方法院檢察
    署檢察官偵查起訴。
    理  由
一、本件被告乙○○所犯為死刑、無期徒刑、最輕本刑為3 年以
    上有期徒刑以外之罪，其於準備程序中就被訴事實為有罪之
    陳述，經告知簡式審判程序之旨，並聽取當事人之意見後，
    本院認為適宜獨任進行簡式審判程序，而裁定進行簡式程序
    審理，合先敘明。
二、上開犯罪事實，業據被告乙○○於本院審理中坦白承認（參
    本院卷第20頁背面），核與證人甲○○於警詢中所證情節相
    符（見警卷第5 至7 頁）。此外，並有扣押筆錄、扣押物品
    目錄表、贓物認領保管單、現場照片等資料附卷可稽（見警
    卷第8 至9 、11、19至24頁），足認被告自白核與事實相符
    。從而，是本件事證明確，被告上開犯行，應堪認定。
三、按刑法第321 條第1 項第3 款之攜帶兇器竊盜罪，係以行為
    人攜帶兇器竊盜為其加重條件，此所謂兇器，其種類並無限
    制，凡客觀上足對人之生命、身體、安全構成威脅，具有危
    險性之兇器均屬之，且祇須行竊時攜帶此種具有危險性之兇
    器為已足，並不以攜帶之初有行兇之意圖為必要（最高法院
    79年度臺上字第5253號判例足資參照）。而被告行竊之際攜
    帶之美工刀、尖嘴鉗、銅鋸、鈄口剪、老虎鉗、鐮刀各1 支
    ，以及十字起子、一字起子各2 支，係自五金行購得，均為
    金屬材質，質地堅硬，又具有相當長度，外觀與市面販售之
    美工刀、尖嘴鉗、銅鋸、鈄口剪、老虎鉗、鐮刀、十字起子
    、一字起子無異，又被告本係預備用以竊盜電纜縣所用，即
    上開物品客觀上當均足以切割、剪斷電纜線所用，業據被告
    於警詢及本院審理中陳述明確（見警卷第3 頁背面至第4 頁
    、偵卷第4 至5 頁、本院卷第21頁背面），並有卷附照片可
    證（見警卷第22頁），是上開物品客觀上均足對人之生命、
    身體構成威脅，屬兇器無疑。核被告所為，係犯刑法第321
    條第1 項第3 款之攜帶兇器加重竊盜罪。被告前因違反毒品
    危害防制條例案件，經本院以94年度簡字第823 號判決判處
    有期徒刑4 月確定；復因違反毒品危害防制條例案件，經本
    院以95年度簡字第414 號判決判處有期徒刑5 月確定；另因
    公共危險案件，經臺灣高雄地方法院以94年度交簡字第3194
    號判決判處拘役59日確定；上開3 案接續執行，有期徒刑部
    分於96年4 月29日執行完畢等情，有臺灣高等法院被告前案
    紀錄表在卷可憑，其於有期徒刑執行完畢後5 年內，故意再
    犯本件有期徒刑以上之罪，為累犯，應依刑法第47條第1 項
    規定，加重其刑。爰審酌被告尚值壯年，竟為圖一己私利，
    任意竊取他人物品，影響被害人之權利，所為誠屬可議；惟
    考量其犯後坦承犯行，態度尚可，所竊物品價值尚非至鉅，
    行竊後未及將電纜線取離現場即遭查獲，贓物並經發還被害
    人，其犯罪實害已有降低，及其犯罪之動機、目的、手段等
    一切情狀，量處如主文所示之刑。扣案美工刀、尖嘴鉗、銅
    鋸、鈄口剪、老虎鉗、鐮刀各1 支，以及十字起子、一字起
    子各2 支等物，均為被告所有，其中美工刀、鈄口剪各1 支
    為其供犯本件竊盜罪所用之物，餘尖嘴鉗、銅鋸、老虎鉗、
    鐮刀各1 支，以及十字起子、一字起子各2 支等物，則為被
    告供預備犯本件竊盜罪之物，此據被告於警詢、偵查及本院
    審理中供述在卷（見警卷第3 頁背面至第4 頁、偵卷第4 至
    5 頁、本院卷第21頁背面），爰均依刑法第38條第1 項第2
    款規定，宣告沒收。
據上論斷，應依刑事訴訟法第273 條之1 第1 項、第299 條第1
項前段，刑法第321 條第1 項第3 款、第47條第1 項、第38條第
1 項第2 款，判決如主文。
本案經檢察官潘國威到庭執行職務。
中    華    民    國    99    年    6     月    25    日
                  刑事第三庭    法  官   戴韻玲
以上正本證明與原本無異。
如不服本判決應於收受本判決後10日內向本院提出上訴書狀，並
應敘述具體理由，如未敘述上訴理由者，應於上訴期間屆滿後20
日內補提理由書狀於本院（均須按他造當事人之人數附繕本）「
切勿逕送上級法院」。
中    華    民    國    99    年    6     月    25    日
                                書記官  張語恬
附錄法條：
刑法第321條
犯竊盜罪而有左列情形之一者，處6 月以上5 年以下有期徒刑：
一、於夜間侵入住宅或有人居住之建築物、船艦或隱匿其內而犯
    之者。
二、毀越門扇、牆垣或其他安全設備而犯之者。
三、攜帶兇器而犯之者。
四、結夥三人以上而犯之者。
五、乘火災、水災或其他災害之際而犯之者。
六、在車站或埠頭而犯之者。
前項之未遂犯罰之。

司法院資訊處製作；財團法人民間司法改革基金會備份。
